DÉVELOPPEUR FULL STACK

JS

Node

React

Vue

DISPONIBILITÉ IMMÉDIATE

Ma curiosité m'a guidé sur de multiples parcours et métiers qui ont aiguisé et renforcé mes capacités d'analyse, d'adaptation et d'apprentissage. Plongé dans l'informatique depuis mon enfance, j'ai suivi son évolution et j'y reviens aujourd'hui, avec passion et enthousiasme, pour offrir mon expérience des relations humaines et mes compétences orientées solutions.

EXPÉRIENCE

Développeur web - JH Media Group, Atlanta, USA

En Full remote : Stage de avril 2022 - Août 2022 puis missions ponctuelles "freelance"

Missions:

Développement, débogage et QA d'une application liée au COVID temptracker.io
 Modification du code source

Rapport au chef de projet et consultation du gestionnaire de tickets (méthode Agile ; JIRA)

Technologies: Docker / Node.js / Laravel / PHP / Vue.js / bitbucket / suite Confluence

• Développpement d'un site web avec Wordpress jhmediagroup.com

Développement de scripts pour une fonctionnalité lightbox

Optimisation des performances et mise aux normes d'accessibilité de conformité "ADA Compliance"(standard Américain)

Technologies: Divi / Cpanel / HTML / CSS / Javascript

Configuration du responsive jghconsulting.com

Intégrateur Web - Freelance, France - Janvier 2019 - Juin 2021

Type de clients : Petites entreprises /associations /artistes / thérapeutes

- « Intégration de contenus (textes, images, vidéos) sur des sites internet et réseaux sociaux
- « Mise en place et gestion d'une élection à bulletins secrets en ligne
- Intégration de Newsletters html pour une association de pharmaciens pompiers
- « Correction de bugs liés aux plugins et version PHP de sites Wordpress
- « Création de contenus pour visibilité sur réseaux sociaux

Autres expériences - 1995 - 2021

- Cuisinier: Animation de stage nutrition, Mission temporaires
 2016 2021
- Commercial : Vente directe : Accueil, conseil, vente, organisation et mise en place de 2006 - 2015 stands et actions promotionnelles, Suivi clientèle pour "Terre d'Azur"
- *Guide de Kayak : Organisation, animation et sécurisation des activités d'eau vive et de 1995 - 2006 mer, encadrement d'une équipe de moniteurs pour "ODCVL", "SUD RAFTING", "VACANCIEL", "VITAMINE K".

FORMATION

Développeur Web Titre de niveau V, RNCP27099 Juillet 2021 - Mars 2022 Openclassrooms

Transformer une maquette en site web / Dynamiser une page web avec des animation CSS avancées / Optimiser la performance et la conformité d'un site web / Construire un Site e-commerce en Javascript / Construire des API sécurisées / Créer un réseau social d'entreprise (Back-end et Front-end)

Technologies: Node.js / Express / Git / SQL / MongoDB / React.js / Vue.js

Brevet d'Etat d'Educateur Sportif 1er Degré : Kayak et disciplines associées Niveau IV, BAC + 2 - 2001 - 2002 CREPS de Chalain (Jura)

Baccalauréat Economie et sociale - 1998 Lycée Louis Lapicque Epinal (Vosges)



Damien Lopvet 06/05/1980

Région Romande 25 Rue Champ Novaz 01630 Challex Nationalité : Française +41 78 251 95 80

damienlopvet@gmail.com Portfolio: etwincorp.com LinkedIn: Damien Lopvet

COMPÉTENCES

+336 52 51 68 28

Javascript - CSS3 - HTML5 -Scss (Sass) - VueJs - React NodeJs - Express - SQL MongoDB - Tailwind -Bootstrap

SAVOIR FAIRE

Programmation
d'applications et de sites
Conception d'architecture
Conception de design et
ergonomie
Intégration de contenus
Optimisation (SEO,
accessibilité, RGPD)
Mise en place de Tests et
débogage
Rédaction de documentation
technique

SAVOIR ÊTRE

Esprit orienté solution -Curieux - Sociable Perceptif - Autodidacte Créatif - Passionné Enthousiaste

NOTIONS

Docker - Cpanel - Bitbucket Photoshop - AJAX - JEST Spring Boot - JAVA - PHP Puppeteer - WordPress -Laravel

RÉFÉRENCES

Michelle Cobb CEO - JhMediagroup - michelle@jhmediagroup.com / (+1) 706-425-1976 Aurélien Vaast - Mentor Openclassrooms - contact@training-dev.fr

LANGUES

Français: Langue natale

Espagnol: C2
Anglais: B2
Portugais: B1

SPORTS ET LOISIRS

34 ans de pratique de l'aïkido : Art martial - non violent

26 ans de pratique de la guitare

Randonnée, kayak, astronomie, science, mécanique, bricolage, arts plastiques.